臺灣高等法院高雄分院刑事判決　　　　99年度上訴字第2126號
上　訴　人
即　被　告　蔡盛宗
指定辯護人　本院公設辯護人　孫妙岑
上列上訴人因毒品危害防制條例案件，不服臺灣高雄地方法院99
年度訴字第1124號中華民國99年11月11日第一審判決（起訴案號
：臺灣高雄地方法院檢察署99年度偵字第15191 號；移送併辦案
號：同上署99年度偵字第28918 號），提起上訴，本院判決如下
：
    主  文
原判決撤銷。
蔡盛宗犯如附表所示之販賣第一級毒品等拾貳罪，各處如附表各
編號所示之刑，及沒收銷燬或沒收之諭知；應執行有期徒刑拾柒
年，扣案之第一級毒品海洛因包（驗後合計淨重2.05公克，空
包裝總重4.67公克），均沒收銷燬；扣案之門號0000000000、00
00000000號之行動電話貳支、夾鏈袋拾陸包、研磨機台、分裝
用塑膠管伍支、湯匙壹支、針筒肆支、電子磅秤壹台，及販賣第
一級毒品所得壹仟元，均沒收；未扣案之販賣第一級毒品所得共
計新台幣壹萬零伍佰元，均沒收，如全部或一部不能沒收時，應
以其財產抵償之。
    事  實
一、蔡盛宗明知海洛因係毒品危害防制條例列管之第一級毒品，
    不得非法持有、販賣，竟各基於意圖營利而販賣第一級毒品
    海洛因之犯意，先後自民國99年1 月24日至99年4 月29日即
    如附表各編號所示時、地，以其所有之行動電話門號000000
    0000號（附表編號1-8 ），或0000000000號（附表編號9-12
    ）作為販賣海洛因毒品聯絡之工具，以如附表各編號所示之
    金額、數量及方式，販賣海洛因毒品予如附表所示蔡明枝、
    蘇武敬、賴文正、洪淑美、鍾國祥、王志文、蕭技坪、高裕
    盛、王志信等人牟利，因而獲取如附表各編號所示之販賣第
    一級毒品所得金額（除編號12部分扣得新台幣「下同」1 千
    元外，其餘販毒所得共計1 萬500 元均未扣案）。嗣於99年
    4 月29日11時15分許，為警持臺灣高雄地方法院核發之搜索
    票，至其位於高雄市路竹區○○○○縣路竹鄉，下同）自由
    街132 巷1 號之住屋處及其使用之車牌號碼8728─NP號自小
    客車內搜索，扣得其所有供其販賣海洛因毒品所用之行動電
    話0000000000號、0000000000號2 支及如附表編號12部分之
    販毒所得1 千元（另扣押尚難證明與販賣海洛因毒品有關之
    行動電話0000000000號1 支及現金1 萬9100元）；另於同日
    （29日）16時18分許，於其位於高雄市湖內區（原高雄縣湖
    內鄉○○○路105 巷6 弄5 號10樓之4 之居處搜索，扣得其
    持有供販賣之第一級毒品海洛因3 包（驗後合計淨重2.05公
    克，空包裝重4.67公克），及其所有供其販賣海洛因毒品所
    用之夾鏈袋16包、研磨機3 台、分裝用塑膠管5 支、湯匙1
    支、針筒4 支、電子磅秤1 台（另扣押尚難證明與販賣海洛
    因毒品有關之粉末1 包「驗後淨重104.66公克，空包裝重2.
    29公克」、膠帶5 捲、鐵鎚1 支、剪刀1 支）。
二、案經高雄市政府警察局移送台灣高雄地方法院檢察署檢察官
    偵查起訴。
    理  由
一、證據能力：
(一)、證人蔡明枝、蘇武敬、賴文正、陳嘉琪、洪淑美、鍾國祥、
    王志文、蕭技坪、高裕盛、王志信等人各於偵查中經具結之
    陳述，並未曾提及檢察官在偵查時有不法取供之情形，且亦
    無證據足以證明證人上開陳述有顯不可信之情況，被告蔡盛
    宗及其辯護人於原審及本院復未再聲請詰問上開證人，足可
    認定業已保障被告詰問權，依刑事訴訟法第159 條之1 第2
    項規定，均得為證據。
(二)、卷附門號0000000000、0000000000行動電話所為之通訊監察
    錄音係偵查犯罪機關依法定程序實施監聽所得（參卷附通訊
    監察書及附表），而卷附之監聽錄音譯文，雖為偵查犯罪機
    關單方面製作而為審判外之書面陳述，但被告蔡盛宗及其辯
    護人對此譯文真實性並不爭執，且於本院審理時已知此部分
    譯文乃傳聞證據，而就此證據能力均表示無意見，即同意作
    為證據，且經本院審理時踐行調查證據之程序，自得採為認
    定犯罪事實之基礎（最高法院93年度台上字第6510號判決要
    旨足參），另本院認為以之作為本件論證之證據，均與待證
    事實具有關聯性，且無證據證明此部分譯文有何遭變造或偽
    造情事，作為本案之證據亦屬適當，依刑事訴訟法第159 條
    之5 第1 項規定，自得為證據。
(三)、按鑑定人由審判長、受命法官或檢察官就下列之人選任1 人
    或數人充之：就鑑定事項有特別知識經驗者。經政府機關委
    任有鑑定職務者；鑑定之經過及其結果，應命鑑定人以言詞
    或書面報告；法院或檢察官得囑託醫院、學校或其他相當之
    機關、團體為鑑定，或審查他人之鑑定，並準用第203 條至
    第206 條之1 規定，刑事訴訟法第198 條、第206 條第1 項
    、第208 條第1 項分別定有明文。本件卷附之法務部調查局
    99年7 月12日鑑定書，雖係被告蔡盛宗以外之人於審判外之
    書面陳述，然此係由檢察官委請鑑定，依據上開規定，為刑
    事訴訟法第159 條第1 項規定之例外情形，認有證據能力。
(四)、後述引用之其他卷附書證，而屬於書面之傳聞證據部分，因
    檢察官、被告蔡盛宗及其辯護人於本院審理調查上開書證予
    以提示並告以要旨時，由檢察官、被告及其辯護人表示意見
    ，當事人、辯護人已知此等書證乃傳聞證據，而就此證據能
    力均表示無意見，亦未聲明異議，即視為同意作為證據，且
    本院審酌該書證作成時之客觀情狀，並無證據證明此等書證
    有何遭變造或偽造情事，認為以之作為本件論証之證據，均
    與待證事實具有關聯性，作為本案之證據亦屬適當，依刑事
    訴訟法第159 條之5 第1 項規定，均認得為證據。
二、上開犯罪事實，業經上訴人即被告蔡盛宗於偵查、原審及本
    院均坦承認罪；且經證人蔡明枝、蘇武敬、賴文正、陳嘉琪
    、洪淑美、鍾國祥、王志文、蕭技坪、高裕盛、王志信等人
    於偵查中具結證述明確；且有被告所有之0000000000、0000
    000000行動電話門號與上開證人如附表所示門號間之通訊監
    察錄音之監聽譯文在卷可憑；並有被告持有供販賣之第一級
    毒品海洛因3 包（驗後合計淨重2.05公克，空包裝重4.67公
    克），其所有供其販毒所用之0000000000、0000000000門號
    之行動電話2 支、夾鏈袋16包、研磨機3 台、分裝用塑膠管
    5 支、湯匙1 支、針筒4 支、電子磅秤1 台，及如附表編號
    12部分之販毒所得1 千元扣案可證。而上述扣案之3 包粉末
    ，於偵查中經檢察官送驗結果均含第一級毒品海洛因成分，
    亦有法務部調查局99年7 月12日鑑定書可佐（影本見本院卷
    第99頁）。此外，政府為杜絕毒品氾濫，毒害人民甚深，再
    三宣導教民眾遠離毒品、媒體之報導既深且廣，對於毒品之
    禁絕，應為民眾所熟悉。又政府對於查緝販賣毒品無不嚴格
    執行，且販賣海洛因毒品罪更係重罪，設若無利可圖，衡情
    一般持有毒品者，當不致輕易將持有毒品交付他人。況乎海
    洛因毒品價格不貲、物稀價昂，而販賣毒品係違法行為，非
    可公然為之，亦無公定之價格，不論任何包裝，均可任意分
    裝增減分量，每次買賣價量，亦可能隨時依雙方間之關係深
    淺、資力、需求量及對行情之認知、來源是否充裕、查緝是
    否嚴緊，購買者被查獲時供述購買對象之可能性風險之評估
    等，因而異其標準，並隨時機動調整，非可一概而論，是販
    賣之人從價差或量差中牟利方式雖異，其意圖營利之非法販
    賣行為則一，足徵被告上開販賣海洛因毒品之舉，主觀上確
    有牟利意圖，應堪認定。綜上所述，被告如附表所示各次販
    賣第一級毒品犯行，事證明確，均堪認定。
三、論罪部分：
(一)、查海洛因屬毒品危害防制條例第2 條第2 項第1 款所稱之第
    一級毒品，不得持有、販賣。是核被告蔡盛宗所為如附表各
    編號所示部分，均係犯毒品危害防制條例第4 條第1 項之販
    賣第一級毒品罪各12罪。被告持有第一級毒品之低度行為，
    為其後販賣第一級毒品之高度行為所吸收，不另論罪。又被
    告所為上開販賣第一級毒品犯行間，行為互異，犯意個別，
    應予分論併罰。
(二)、按犯販賣第一級毒品之罪，供出毒品來源，因而查獲其他正
    犯或共犯者，減輕或免除其刑。又於偵查及審判中均自白者
    ，減輕其刑。毒品危害防制條例第17條第1 、2 項各有明文
    。本件被告蔡盛宗所犯上開販賣第一級毒品12罪，業據其於
    偵查及法院審判自白犯行，此有其偵、審筆錄在卷為證，均
    應依毒品危害防制條例第17條第2 項規定減輕其刑。又被告
    於99年4 月29日為警查獲後，即向警供出海洛因毒品之來源
    ，係向綽號「同學」者所購買及聯絡行動電話等情（見警一
    卷第9-10頁），雖警方執行監聽被告所有之上開行動電話時
    ，已知被告上手「同學」之聯絡行動電話，但此時均不知「
    同學」者之真實姓名等身分資料，而當時監聽所得僅屬可疑
    對話「要下去泡茶」，尚難遽認警方執行監聽被告上開行動
    電話時，即屬已有確切之證據，足以合理懷疑被告所供販賣
    毒品來源之人，而屬可得查獲被告上手「同學」之情形，則
    警方之後依據被告之供述內容，再就「同學」之聯絡行動電
    話執行監聽，得知「同學」之真實姓名為「洪德豐」，並由
    被告指認後，始於99年8 月26日查獲到案，復經檢察官起訴
    洪德豐涉及販賣第一級毒品罪嫌，而由原審另案審理並判決
    有罪在案，亦有高雄市政府警察局99年9 月9 日高縣刑偵三
    字第0990036182號函（見原審卷第38頁）、臺灣高雄地方法
    院檢察署99年度偵字第27347 號起訴書、臺灣高雄地方法院
    99年度訴字第1593號刑事判決、臺灣高等法院被告（洪德豐
    ）前案紀錄表（見本院卷第27-31 、79-98 頁）在卷可參，
    足認被告確有供出毒品來源，因而查獲其他正犯之事實，亦
    應依毒品危害防制條例第17條第1 項規定減輕其刑。又被告
    有上開條例第17條第1 、2 項規定之2 種刑之減輕情形，應
    依刑法第71條第2 項規定，先就上開條例第17條第2 項規定
    減輕其刑，再適用上開條例第17條第1 項規定遞減之（最高
    法院99年度台上字第1072號、1746號、2100號、2180號判決
    意旨參照）。至於依刑法第59條之酌量減輕其刑，必於犯罪
    之情狀，在客觀上足以引起一般同情，認為即予宣告法定低
    度刑期，猶嫌過重者，始有其適用（最高法院51年台上字第
    899 號判例要旨足參），本院斟酌被告所為上開販賣第一級
    毒品之次數、數量及所造成之危害程度等情，難認被告之犯
    罪情狀，在客觀上有何足以引起一般同情之情形，自無從適
    用刑法第59條減輕其刑，附此敘明。
四、原審據以論處被告蔡盛宗罪刑，固非無見；惟查：
(一)、原判決事實欄就被告所犯本罪，係「意圖營利」而漏未載明
    ，致有事實與理由未合之不當。
(二)、被告所犯本罪，有供出毒品來源因而查獲其他正犯，應予減
    輕其刑，及有不應適用刑法第59條減輕其刑等情形（如上所
    述），原判決就此部分未予認定或認定有誤，均有未洽。
(三)、本件所查扣之第一級毒品海洛因3 包（驗後合計淨重2.05公
    克，空包裝重4.67公克）、夾鏈袋16包、研磨機3 台、分裝
    用塑膠管5 支、湯匙1 支、針筒4 支、電子磅秤1 台，均屬
    被告所有及供其販賣海洛因毒品所用（如後所述），原判決
    漏未諭知沒收銷燬及沒收，亦有未合。
五、被告蔡盛宗上訴指摘原判決量刑過重，雖無理由；惟原判決
    既有上述可議，自應由本院將原判決撤銷改判。審酌被告不
    思以正當途徑營利謀生，明知海洛因之第一級毒品戕害施用
    者身體至鉅，且施用者為購毒解癮，常不惜耗費鉅資而連累
    家人，甚而另犯他罪危害治安，被告仍為一己私利，無視國
    家管制毒品之禁令，先後多次販賣海洛因之犯罪手段及犯罪
    情節，其犯後尚能於偵、審即自白認罪之態度尚佳，之前並
    無其他販毒前科紀錄（見本院卷第20頁之臺灣高等法院被告
    前案紀錄表），及其販賣海洛因之次數、數量、金額均非甚
    鉅等一切情狀，分別量處如附表各編號所示之刑。又刑法修
    正將連續犯刪除，考其立法目的，係基於刑罰公平原則考量
    ，杜絕僥倖犯罪心理，並避免鼓勵犯罪之誤解，乃改採一行
    為一罪一罰；是定其刑期時，除仍應就各別刑罰規範之目的
    、輕重罪間體系之平衡、整體犯罪非難評價、各行為彼此間
    之偶發性、與被告前科之關聯性、各行為所侵害法益之專屬
    性或同一性、數罪對法益侵害之加重效應、罪數所反映之被
    告人格特性與犯罪傾向、社會對特定犯罪之期待等，為綜合
    判斷外，尤須參酌上開實現刑罰公平性，以杜絕僥倖、減少
    犯罪之立法意旨，為妥適之裁量，倘違背此內部性界限，即
    屬權利濫用之違法（最高法院96年度台上字第7583號判決意
    旨參照），是依上開說明，本院併考量被告整體犯罪之非難
    性，其以類似方式實施本件犯罪之次數及犯罪時間之密接程
    度，爰定被告應執行刑為有期徒刑17年。
六、沒收銷燬、沒收及不諭知沒收部分：
(一)、被告蔡盛宗位於高雄市○○區○○路105 巷6 弄5 號10樓之
    4 之居處，遭警搜索扣得之粉末3 包（驗後合計淨重2.05公
    克，空包裝重4.67公克），均為第一級毒品海洛因，業如前
    述，均應依毒品危害防制條例第18條第1 項前段規定，不論
    屬於犯人與否，予以宣告沒收銷燬；至鑑驗耗損之海洛因，
    既已滅失，自無庸宣告沒收銷燬；惟按以營利為目的販入毒
    品，經多次販賣後，持有剩餘毒品被查獲，其各次販賣毒品
    行為，固應併合處罰；惟該持有剩餘毒品之低度行為，應僅
    為最後一次販賣毒品之高度行為所吸收，不另論罪；則就該
    查獲之剩餘毒品，自只能於最後一次販賣毒品罪宣告沒收銷
    燬，不得於各次販賣毒品罪均一併宣告（最高法院98年度台
    上字第1063號判決參照）；是上揭海洛因3 包部分，依據上
    開說明，自僅於被告在99年4 月29日販賣海洛因予蕭技坪犯
    行部分（即附表編號12）宣告沒收銷燬。
(二)、被告蔡盛宗遭警查扣之0000000000、0000000000門號之行動
    電話2 支、夾鏈袋16包、研磨機3 台、分裝用塑膠管5 支、
    湯匙1 支、針筒4 支、電子磅秤1 台，為被告所有供其為上
    開販賣第一級毒品所用，業據其於本院供明（見本院卷第34
    頁），自應於各次販賣毒品罪項下，依毒品危害防制條例第
    19條第1 項規定宣告沒收。
(三)、按犯販賣毒品犯罪所得之財物，沒收之，如全部或一部不能
    沒收時，追徵其價額或以其財產抵償之，同條例第19條第1
    項雖有明文，然所稱因犯罪所得之財物，係以實際所得者為
    限，苟無所得或尚未取得者，即無從為沒收、追徵或以財產
    抵償之諭知（最高法院96年度台上字第2331號判決要旨參照
    ）。是扣案之1 千元為其於附表編號12之販賣第一級毒品所
    得（據被告於本院供明，見本院卷第34頁），應依毒品危害
    防制條例第19條第1 項規定宣告沒收。又未扣案如附表編號
    1-11部分所示被告之販賣第一級毒品所得共計1 萬500 元，
    均應依毒品危害防制條例第19條第1 項之規定分別宣告沒收
    ，如全部或一部不能沒收時，應以其之財產抵償之。
(四)、被告蔡盛宗位於高雄市○○區○○路105 巷6 弄5 號10樓之
    4 之居處，遭警搜索扣得之另1 包粉末（驗後淨重104.66公
    克，空包裝重2.29公克），檢察官起訴書雖指為第一級毒品
    海洛因云云，然經送驗結果則未發現含法定毒品成分，有法
    務部調查局99年7 月12日鑑定書可佐（影本見本院卷第99頁
    ），此部分公訴意旨尚屬有誤，又上開1 包粉末及遭警查扣
    之行動電話0000000000號1 支、現金1 萬9100元、膠帶5 捲
    、鐵鎚1 支、剪刀1 支，尚查無證據足認與被告所犯上開販
    賣海洛因毒品有關，均不諭知沒收。
七、移送原審併案部分（即臺灣高雄地方法院檢察署99年度偵字
    第28918 號）之犯行，核與本件檢察官起訴如附表編號10所
    示部分之犯行，係屬同一犯罪事實，為單純一罪，本院自得
    一併審理。
據上論結，應依刑事訴訟法第369 條第1 項前段、第364 條、第
299 條第1 項前段，毒品危害防制條例第4 條第1 項，第17條第
1 、2 項、笫19條第1 項，刑法第11條、第51條第5 款，判決如
主文。
本案經檢察官孫小玲到庭執行職務。
中    華    民    國   100    年    2     月    25    日
              刑事第三庭    審判長法  官  莊崑山
                                  法  官  唐照明
                                  法  官  張意聰
以上正本證明與原本無異。
如不服本判決應於收受本判決後10日內向本院提出上訴書狀，其
未敘述上訴理由者，並得於提起上訴後10日內向本院補提理由書
狀（均須按他造當事人之人數附繕本）「切勿逕送上級法院」。
中    華    民    國   100    年    2     月    25    日
                                  書記官  王秋淑
附錄本件判決論罪科刑法條：
毒品危害防制條例第4 條第1 項
製造、運輸、販賣第一級毒品者，處死刑或無期徒刑；處無期徒
刑者，得併科新臺幣2 千萬元以下罰金。
 附表：
┌──┬─────────────┬────────┬─────────┐
│編號│犯罪事實                  │所犯罪名        │主刑及從刑        │
├──┼─────────────┼────────┼─────────┤
│ 1  │被告以0000000000號行動電話│販賣第一級毒品  │處有期徒刑玖年，扣│
│    │與蔡明枝00-0000000號市內電│                │案之0000000000號行│
│    │話聯絡購毒事宜，於99年1月 │                │動電話壹支、夾鏈袋│
│    │24日15時50分許，在高雄市路│                │拾陸包、研磨機台│
│    │竹區高新醫院1F停車場，以10│                │、分裝用塑膠管伍支│
│    │00 元之代價，賣出海洛因1包│                │、湯匙壹支、針筒肆│
│    │給蔡明枝。                │                │支、電子磅秤壹台，│
│    │（即起訴書附表編號5）     │                │均沒收；未扣案之販│
│    │                          │                │賣毒品所得新台幣壹│
│    │                          │                │仟元沒收，如全部或│
│    │                          │                │一部不能沒收時，應│
│    │                          │                │以其財產抵償之。  │
├──┼─────────────┼────────┼─────────┤
│ 2  │被告以0000000000號行動電話│販賣第一級毒品  │處有期徒刑玖年，扣│
│    │與蔡明枝00-0000000號市內電│                │案之0000000000號行│
│    │話聯絡購毒事宜，於99年1月 │                │動電話壹支、夾鏈袋│
│    │28日18時48分許，在高雄市路│                │拾陸包、研磨機台│
│    │竹區高新醫院1F停車場，以10│                │、分裝用塑膠管伍支│
│    │00元之代價，賣出海洛因1包 │                │、湯匙壹支、針筒肆│
│    │給蔡明枝。                │                │支、電子磅秤壹台，│
│    │（即起訴書附表編號6）     │                │均沒收；未扣案之販│
│    │                          │                │賣毒品所得新台幣壹│
│    │                          │                │仟元沒收，如全部或│
│    │                          │                │一部不能沒收時，應│
│    │                          │                │以其財產抵償之。  │
├──┼─────────────┼────────┼─────────┤
│ 3  │被告以0000000000號行動電話│販賣第一級毒品  │處有期徒刑玖年，扣│
│    │與蘇武敬0000000000號行動電│                │案之0000000000號行│
│    │話聯絡購毒事宜，於99年1月 │                │動電話壹支、夾鏈袋│
│    │30日13時14分許，在高雄市大│                │拾陸包、研磨機台│
│    │社區大社國小附近之土地公廟│                │、分裝用塑膠管伍支│
│    │，以1000元之代價，賣出海洛│                │、湯匙壹支、針筒肆│
│    │因1包給蘇武敬。           │                │支、電子磅秤壹台，│
│    │ （即起訴書附表編號10）   │                │均沒收；未扣案之販│
│    │                          │                │賣毒品所得新台幣壹│
│    │                          │                │仟元沒收，如全部或│
│    │                          │                │一部不能沒收時，應│
│    │                          │                │以其財產抵償之。  │
├──┼─────────────┼────────┼─────────┤
│ 4  │被告以0000000000號行動電話│販賣第一級毒品  │處有期徒刑玖年，扣│
│    │與賴文正0000000000號行動電│                │案之0000000000號行│
│    │話聯絡購毒事宜，再由陳嘉琪│                │動電話壹支、夾鏈袋│
│    │出面向被告拿取海洛因，於99│                │拾陸包、研磨機台│
│    │年2月2日9時17分許，在高雄 │                │、分裝用塑膠管伍支│
│    │市路竹區高新醫院停車場，以│                │、湯匙壹支、針筒肆│
│    │1000元之代價，賣出海洛因1 │                │支、電子磅秤壹台，│
│    │包給賴文正、陳嘉琪。      │                │均沒收；未扣案之販│
│    │（即起訴書附表編號8）     │                │賣毒品所得新台幣壹│
│    │                          │                │仟元沒收，如全部或│
│    │                          │                │一部不能沒收時，應│
│    │                          │                │以其財產抵償之。  │
├──┼─────────────┼────────┼─────────┤
│ 5  │被告以0000000000號行動電話│販賣第一級毒品  │處有期徒刑玖年，扣│
│    │與賴文正0000000000號行動電│                │案之0000000000號行│
│    │話聯絡購毒事宜，於99年2月2│                │動電話壹支、夾鏈袋│
│    │日18時3分，在高雄市路竹區 │                │拾陸包、研磨機台│
│    │高新醫院停車場，以1000元之│                │、分裝用塑膠管伍支│
│    │代價，賣出海洛因1包給賴文 │                │、湯匙壹支、針筒肆│
│    │正、陳嘉琪。              │                │支、電子磅秤壹台，│
│    │ （即起訴書附表編號9）    │                │均沒收；未扣案之販│
│    │                          │                │賣毒品所得新台幣壹│
│    │                          │                │仟元沒收，如全部或│
│    │                          │                │一部不能沒收時，應│
│    │                          │                │以其財產抵償之。  │
├──┼─────────────┼────────┼─────────┤
│ 6  │被告以0000000000號行動電話│販賣第一級毒品  │處有期徒刑捌年陸月│
│    │與洪淑美0000000000號行動電│                │，扣案之0000000000│
│    │話聯絡購毒事宜，於99年2月3│                │號行動電話壹支、夾│
│    │日18時24分許，在高雄市路竹│                │鏈袋拾陸包、研磨機│
│    │區高新醫院停車場，以500元 │                │台、分裝用塑膠管│
│    │之代價，賣出海洛因1包給洪 │                │伍支、湯匙壹支、針│
│    │淑美。                    │                │筒肆支、電子磅秤壹│
│    │ （即起訴書附表編號7）    │                │台，均沒收；未扣案│
│    │                          │                │之販賣毒品所得新台│
│    │                          │                │幣伍佰元沒收，如全│
│    │                          │                │部或一部不能沒收時│
│    │                          │                │，應以其財產抵償之│
│    │                          │                │。                │
├──┼─────────────┼────────┼─────────┤
│ 7  │被告以0000000000號行動電話│販賣第一級毒品  │處有期徒刑玖年，扣│
│    │與鍾國祥0000000000號行動電│                │案之0000000000號行│
│    │話聯絡購毒事宜，於99年3月8│                │動電話壹支、夾鏈袋│
│    │日11時4分許，在高雄市路竹 │                │拾陸包、研磨機台│
│    │區「一甲觀音亭」，以1000元│                │、分裝用塑膠管伍支│
│    │之代價，賣出海洛因1包給鍾 │                │、湯匙壹支、針筒肆│
│    │國祥。                    │                │支、電子磅秤壹台，│
│    │ （即起訴書附表編號3）    │                │均沒收；未扣案之販│
│    │                          │                │賣毒品所得新台幣壹│
│    │                          │                │仟元沒收，如全部或│
│    │                          │                │一部不能沒收時，應│
│    │                          │                │以其財產抵償之。  │
├──┼─────────────┼────────┼─────────┤
│ 8  │被告以0000000000號行動電話│販賣第一級毒品  │處有期徒刑玖年，扣│
│    │與王志文0000000000號行動電│                │案之0000000000號行│
│    │話聯絡購毒事宜，於99年4月8│                │動電話壹支、夾鏈袋│
│    │日10時8分許，在高雄市路竹 │                │拾陸包、研磨機台│
│    │區○○路某間教堂，以1000元│                │、分裝用塑膠管伍支│
│    │之代價，賣出海洛因1包給王 │                │、湯匙壹支、針筒肆│
│    │志文。                    │                │支、電子磅秤壹台，│
│    │  （即起訴書附表編號11）  │                │均沒收；未扣案之販│
│    │                          │                │賣毒品所得新台幣壹│
│    │                          │                │仟元沒收，如全部或│
│    │                          │                │一部不能沒收時，應│
│    │                          │                │以其財產抵償之。  │
├──┼─────────────┼────────┼─────────┤
│ 9  │被告以0000000000號行動電話│販賣第一級毒品  │處有期徒刑玖年，扣│
│    │與蕭技坪（綽號KK）00000000│                │案之0000000000號行│
│    │67號行動電話聯絡購毒事宜，│                │動電話壹支、夾鏈袋│
│    │於99年4月13日11時27分許， │                │拾陸包、研磨機台│
│    │在高雄市阿蓮區龍德超商，以│                │、分裝用塑膠管伍支│
│    │1000元之代價，賣出海洛因1 │                │、湯匙壹支、針筒肆│
│    │包給蕭技坪。              │                │支、電子磅秤壹台，│
│    │  （即起訴書附表編號1）   │                │均沒收；未扣案之販│
│    │                          │                │賣毒品所得新台幣壹│
│    │                          │                │仟元沒收，如全部或│
│    │                          │                │一部不能沒收時，應│
│    │                          │                │以其財產抵償之。  │
├──┼─────────────┼────────┼─────────┤
│ 10 │被告以0000000000號行動電話│販賣第一級毒品  │處有期徒刑玖年，扣│
│    │與高裕盛0000000000號行動電│                │案之0000000000號行│
│    │話聯絡購毒事宜，於99年4月 │                │動電話壹支、夾鏈袋│
│    │15日17時17分許，在高雄市路│                │拾陸包、研磨機台│
│    │區○○路某間教堂，以1000元│                │、分裝用塑膠管伍支│
│    │之代價，賣出海洛因1包給高 │                │、湯匙壹支、針筒肆│
│    │裕盛。                    │                │支、電子磅秤壹台，│
│    │  （即起訴書附表編號4）   │                │均沒收；未扣案之販│
│    │                          │                │賣毒品所得新台幣壹│
│    │                          │                │仟元沒收，如全部或│
│    │                          │                │一部不能沒收時，應│
│    │                          │                │以其財產抵償之。  │
├──┼─────────────┼────────┼─────────┤
│ 11 │被告以0000000000號行動電話│販賣第一級毒品  │處有期徒刑玖年，扣│
│    │與王志信00-0000000號電話聯│                │案之0000000000號行│
│    │絡購毒事宜，於99年4月15日 │                │動電話壹支、夾鏈袋│
│    │19時許，在高雄市路竹區高新│                │拾陸包、研磨機台│
│    │醫院停車場，以1000元之代價│                │、分裝用塑膠管伍支│
│    │，賣出海洛因1包給王志信。 │                │、湯匙壹支、針筒肆│
│    │（即起訴書附表編號12）    │                │支、電子磅秤壹台，│
│    │                          │                │均沒收；未扣案之販│
│    │                          │                │賣毒品所得新台幣壹│
│    │                          │                │仟元沒收，如全部或│
│    │                          │                │一部不能沒收時，應│
│    │                          │                │以其財產抵償之。  │
├──┼─────────────┼────────┼─────────┤
│ 12 │被告以0000000000號行動電話│販賣第一級毒品  │處有期徒刑玖年，扣│
│    │與蕭技坪（綽號KK）00000000│                │案之第一級毒品海洛│
│    │67號行動電話聯絡購毒事宜，│                │因包（驗後合計淨│
│    │於99年4月29日10時28分許， │                │重2. 05公克，空包 │
│    │在高雄市路竹區某間媽祖廟前│                │裝總重4.67公克），│
│    │路口，以1000元之代價，賣出│                │均沒收銷燬；門號09│
│    │海洛因1包給蕭技坪。       │                │00000000號行動電話│
│    │（即起訴書附表編號2）     │                │壹支、夾鏈袋拾陸包│
│    │                          │                │、研磨機台、分裝│
│    │                          │                │用塑膠管伍支、湯匙│
│    │                          │                │壹支、針筒肆支、電│
│    │                          │                │子磅秤壹台，及扣案│
│    │                          │                │之販賣毒品所得新台│
│    │                          │                │幣壹仟元，均沒收。│
└──┴─────────────┴────────┴─────────┘